# 求助陈版主，关于地方平台公司作为政府指定出资人的投资款账务处理

提问人：yaqintime 时间：2019-03-05 14:48:09
陈版主，请问一下地方平台公司作为当地人民政府的指定出资人与其他公司共同设立新公司，地方平台公司在新设公司认缴出资额由政府相应部门拨款给平台公司，平台公司再转账给新设公司作为实缴资本金，那么地方平台公司款项转给新设公司时确认为长期股权投资，贷记银行存款，对于地方平台公司收到政府相应部门划拨的这部分资金如何进行账务处理呢？是直接放在其他应付款中吗？

回答人：chenyiwei
需根据财政拨款的文件判断是计入资本公积还是负债。个人理解，由于 PPP项目公司都有存续期限限制，到期必须清算分配，所以作为负债的可能性相对更大。